臺灣臺北地方法院交通事件裁定　　　 100年度交聲字第2468號
　　　　　　　　　　　　　　　　　 100年度交聲字第2469號
　　　　　　　　　　　　　　　　　 100年度交聲字第2470號
　　　　　　　　　　　　　　　　　 100年度交聲字第2471號
　　　　　　　　　　　　　　　　　 100年度交聲字第2472號
原處分機關　交通部公路總局臺北區監理所蘆洲監理站
異　議　人
即受處分人　郜霈涵
上列異議人即受處分人因違反道路交通管理處罰條例事件，對於
交通部公路總局臺北區監理所蘆洲監理站所為如附表所示之處分
（原處分案號詳如附表所示），聲明異議，本院裁定如下：
    主  文
異議均駁回。
    理  由
一、按受處分人，不服第8 條主管機關所為之處罰，得於接到裁
    決書之翌日起20日內，向管轄地方法院聲明異議，道路交通
    管理處罰條例第87條第 1項定有明文。次按法院認聲明異議
    不合法律上之程式或其異議權已經喪失者，應以裁定駁回之
    ，但其不合法律上之程式可補正者，應先定期命為補正，逾
    期不補正者，即予駁回，復為道路交通事件處理辦法第17條
    所明定。是受處分人自應依法於上開規定期間內，向管轄法
    院或原處分機關聲明異議，倘逾期提出者，其聲明異議即不
    合法律上之程式，且無從補正之，法院依法自應以裁定加以
    駁回。又處理違反道路交通管理事件，有關文書之送達程序
    ，依行政程序法之規定；而送達，於應受送達人之住居所、
    事務所或營業所為之；於應送達處所不獲會晤應受送達人時
    ，得將文書付與有辨別事理能力之同居人、受雇人或應送達
    處所之接收郵件人員，亦為違反道路交通管理事件統一裁罰
    基準及處理細則第5條、行政程序法第72條第1項、第73條第
    1項所明文規定。
二、原處分意旨略以：異議人即受處分人郜霈涵（下稱受處分人
    ）所有車牌號碼CT6-839號重型機車於附表「違規時間及違
    規地點」欄所載之時間、地點有「在道路收費停車處所停車
    經催繳不依規定繳費」之違規行為，經臺北市停車管理工程
    處交通助理員製單逕行舉發，嗣受處分人未於舉發通知單上
    所載應到案日期前自行繳納罰鍰與停車費或到案陳述意見，
    原處分機關乃於民國99年6月10日（附表編號1至3號案件）
    、99年6月25日（附表編號4號案件）及99年6月29日（附表
    編號5號案件），依道路交通管理處罰條例第56條第2項之規
    定，各裁處受處分人罰鍰新臺幣（下同）300元等語。
三、異議意旨略以：伊於98年 1月搬出三重市○○街住處，其中
    98年至 100年間與夫有民、刑事訴訟，所有寄達三重市住所
    的罰單到近期才收到，98年至 100年間因家暴因素，住所不
    定，待近日收到通知才知多筆單據沒繳，因個人官司問題導
    致收入不穩定，盼監理處能減免其罰鍰部分云云。
四、經查：
(一)受處分人係於98年6月29日遷入現在戶籍地址即臺北市松山
    區○○○路○段191巷15號，有受處分人個人基本資料查詢結
    果1紙在卷可查（見本院100年度交聲字第2468號卷第21頁）
    。
(二)本件附表所載之原處分裁決書5件，係經原處分機關掛號郵
    寄至前揭受處分人戶籍地址即臺北市松山區○○○路○段191
    巷15號，其中附表編號1至4號之裁決書係由受處分人本人分
    別於99年6月17日（附表編號1至3號案件）、99年6月29日（
    附表編號4號案件）所簽收，附表編號5號案件之裁決書因未
    獲會晤受處分人本人而交與其母郜林秀淑於99年7月5日所簽
    收，有原處分機關送達證書影本5紙在卷可稽，從而，附表
    編號1至5號所示案件之裁決書，已分別99年6月17日（附表
    編號1至3號案件）、99年6月29日（附表編號4號案件）、99
    年7月5日（附表編號5號案件）等日期發生合法送達之效力
    ，又受處分人非居住於處罰機關所在之新北市蘆洲區，但居
    住於本院之管轄區域臺北市松山區，其聲明異議之在途期間
    依法院訴訟當事人在途期間標準第4條第1款第2目之規定，
    應扣除在途期間2日，則分別自前開原處分裁決書送達之日
    期翌日起算20日及扣除在途期間2日，受處分人就附表編號1
    至3號案件裁決書之聲明異議，至遲應於99年7月9日（星期
    五）以前提出，就附表編號4號案件裁決書之聲明異議，至
    遲應於99年7月21日（星期三）以前提出，就附表編號5號案
    件裁決書之聲明異議，至遲應於99年7月27日（星期二）前
    提出，然受處分人竟遲至其於100年10月間收受法務部行政
    執行署士林行政執行處通知時，始於100年11月4日對附表編
    號1至5號所示案件裁決書提出聲明異議，此有聲明異議狀所
    蓋收文戳章可憑（見本院100年度交聲字第2468卷第16頁）
    ，揆諸前開說明，本件受處分人之聲明異議顯已逾法定期間
    ，不合法律上程式，且無從補正，自應將其異議駁回。
五、據上論斷，應依道路交通事件處理辦法第17條，裁定如主文
    。
中    華    民    國   100    年    11    月    23    日
                  刑事第五庭  法  官  李小芬
上正本證明與原本無異。
如不服本裁定，應於裁定送達後5日內向本院提出抗告狀。
                              書記官  陳品潔
中    華    民    國   100    年    11    月    24    日
附表：
┌──┬───────┬─────┬─────────┬──────────────┐
│編號│本院案號及原處│違規時間及│     處罰主文     │裁決書送達日期、異議期間屆滿│
│    │分案號        │違規地點  │                  │日、收受送達人、送達證書所在│
│    │              │          │                  │卷頁                        │
├──┼───────┼─────┼─────────┼──────────────┤
│ 1  │本院案號：    │98年9月17 │一、罰鍰新臺幣300 │裁決書送達日期：99年6月17日 │
│    │100年度交聲字 │日下午3時 │    元整，並限於99│異議期間屆滿日：99年7月9日  │
│    │第2468號      │20分許於臺│    年7月10日前繳 │收受送達人：本人            │
│    │原處分案號：  │北市中山北│    納。          │送達證書所在頁次：本院100年 │
│    │99年6月10日北 │路1段     │二、上開罰鍰逾期不│度交聲字第2468號卷第9頁     │
│    │監蘆字第裁46-1│          │    繳納者，依法移│                            │
│    │AE991346號    │          │    送強制執行。  │                            │
├──┼───────┼─────┼─────────┼──────────────┤
│ 2  │本院案號：    │98年9月21 │一、罰鍰新臺幣300 │裁決書送達日期：99年6月17日 │
│    │100年度交聲字 │日下午4時 │    元整，並限於99│異議期間屆滿日：99年7月9日  │
│    │第2469號      │15分許於臺│    年7月10日前繳 │收受送達人：本人            │
│    │原處分案號：  │北市○○路│    納。          │送達證書所在頁次：本院100年 │
│    │99年6月10日北 │          │二、上開罰鍰逾期不│度交聲字第2469號卷第2頁     │
│    │監蘆字第裁46-1│          │    繳納者，依法移│                            │
│    │AE996154號    │          │    送強制執行。  │                            │
├──┼───────┼─────┼─────────┼──────────────┤
│ 3  │本院案號：    │98年9月28 │一、罰鍰新臺幣300 │裁決書送達日期：99年6月17日 │
│    │100年度交聲字 │日下午3時 │    元整，並限於99│異議期間屆滿日：99年7月9日  │
│    │第2470號      │42分許於臺│    年7月10日前繳 │收受送達人：本人            │
│    │原處分案號：  │北市中山北│    納。          │送達證書所在頁次：本院100年 │
│    │99年6月10日北 │路1段     │二、上開罰鍰逾期不│度交聲字第2470號卷第2頁     │
│    │監蘆字第裁46-1│          │    繳納者，依法移│                            │
│    │AG005990 號   │          │    送強制執行。  │                            │
├──┼───────┼─────┼─────────┼──────────────┤
│ 4  │本院案號：    │98年10月12│一、罰鍰新臺幣300 │裁決書送達日期：99年6月29日 │
│    │100年度交聲字 │日下午3時 │    元整，並限於99│異議期間屆滿日：99年7月21日 │
│    │第2471號      │35分許於臺│    年7月25日前繳 │收受送達人：本人            │
│    │原處分案號：  │北市中山北│    納。          │送達證書所在頁次：本院100年 │
│    │99年6月25日北 │路1段     │二、上開罰鍰逾期不│度交聲字第2471號卷第2頁     │
│    │監蘆字第裁46-1│          │    繳納者，依法移│                            │
│    │AG022387號    │          │    送強制執行。  │                            │
├──┼───────┼─────┼─────────┼──────────────┤
│ 5  │本院案號：    │98年10月26│一、罰鍰新臺幣300 │裁決書送達日期：99年7月5日  │
│    │100年度交聲字 │日下午3時 │    元整，並限於99│異議期間屆滿日：99年7月27日 │
│    │第2472號      │30分許於臺│    年7月29日前繳 │收受送達人：同居人即受處分人│
│    │原處分案號：  │北市中山北│    納。          │            之母郜林秀淑    │
│    │99年6月29日北 │路1段     │二、上開罰鍰逾期不│送達證書所在頁次：本院100年 │
│    │監蘆字第裁46-1│          │    繳納者，依法移│度交聲字第2472號卷第2頁     │
│    │AG040614 號   │          │    送強制執行。  │                            │
└──┴───────┴─────┴─────────┴──────────────┘